臺灣嘉義地方法院民事判決
111年度嘉小字第54號
原      告  台北富邦商業銀行股份有限公司

法定代理人  程耀輝  
訴訟代理人  白富中  
被      告  羅誠一  

兼  上一人
訴訟代理人  羅居淵  

上列當事人間請求返還就學貸款事件，本院於民國111年2月25日
言詞辯論終結，判決如下：
    主      文
被告應連帶給付原告新臺幣60,424元，及如附表所示之利息、違
約金。
訴訟費用新臺幣1,000元由被告連帶負擔。
本判決得假執行。
    事實及理由
一、原告主張：被告羅居淵前就讀光武技術學院、臺北科技大學
    時，邀同被告羅誠一為連帶保證人，與原告簽訂就學貸款借
    據各1紙，借款額度各為新臺幣（下同）80萬元，由被告羅
    居淵於本教育階段各學期開始前出具撥款通知書分次動用，
    原告憑此撥款通知書撥款，被告羅居淵向原告提出撥款通知
    書貸款9筆，金額為210,636元，約定借款人應於該教育階段
    學業完成滿1年之次日起，按月攤還本息，倘不依約還本或
    付息時，應按約定利率計付遲延利息，經原告轉列為催收款
    ，應自轉列之日起改依當時原告牌告基準利率加碼年息1%計
    算（依金管會意見，自109年9月1日起，既有就學貸款轉列
    催收客戶，前開利率改為依被告轉列催收款當天負擔利率加
    碼年息1%計算），另按遲延還本付息部分，本金自到期日起
    ，利息自應付息日起，照應還款額，逾期6個月以內者，按
    上開利率10%，逾期超過6個月者，按上開利率20%加計違約
    金，被告羅居淵違約未履行義務，依約已喪失期限利益，經
    原告於110年11月23日轉列為催收款，迄今尚積欠如主文第1
    項所示之本金、利息及違約金，被告羅誠一為連帶保證人，
    應負連帶清償責任，爰依消費借貸及連帶保證之法律關係提
    起本件訴訟等語。並聲明：如主文第1項所示。
二、被告則以：對金額沒有意見，因為疫情關係，以致沒有工作
    ，才沒有還款，希望與原告協商，可以分期付款等語。
三、得心證之理由：
  ㈠原告主張之上開事實，業據其提出與所述相符之就學貸款借
    據、申請撥款通知書、客戶放款交易明細表、台幣放款利率
    查詢等件為證，復為被告所不爭執，自堪信為真實。按債務
    人無為一部清償之權利，但法院得斟酌債務人之境況，許其
    於無甚害於債權人利益之相當期限內，分期給付，或緩期清
    償，民法第318條第1項定有明文。此項規定，係認為法院有
    斟酌債務人之境況，許其分期給付或緩期清償之職權，非認
    債務人有要求分期給付或緩期清償之權利（最高法院23年上
    字第224號判決參照）。原告稱：請求先依法判決，之後再
    討論讓被告分期等語，是被告請求分期給付，既未獲原告同
    意，本院即難逕依其請求許其分期給付。 
　㈡從而，原告依消費借貸及連帶保證之法律關係，請求被告連
    帶給付如主文第1 項所示之本金、利息及違約金，為有理由
    ，應予准許。
四、本件係適用小額程序所為被告敗訴之判決，依民事訴訟法第
    436條之20規定，應依職權宣告假執行。
五、訴訟費用負擔之依據：依民事訴訟法第78條、第85條第2項
    及同法第436條之19條第1項規定，確定本件訴訟費用額為第
    一審裁判費1,000元，應由被告連帶負擔。
中　　華　　民　　國　　111 　年　　3 　　月　　1 　　日
                  臺灣嘉義地方法院嘉義簡易庭
                                  法　官　孫偲綺
以上正本係照原本作成。
如對本判決上訴，須於判決送達後20日內向本庭（嘉義市文化路
308之1號）提出上訴狀（均須按他造當事人之人數附繕本）。如
委任律師提起上訴者，應一併繳納上訴審裁判費。
民事訴訟法第436條之24第2項規定：對小額程序之第一審裁判之
上訴或抗告，非以其違背法令為理由，不得為之。
中　　華　　民　　國　　111 　年　　3 　　月　　1 　　日
                                  書記官  李珈慧
附表：
債權本金 （新臺幣） 利息計算期間 （民國） 利息週 年利率 違約金計算期間 （民國） 違約金週 年利率 35,238元 自110年5月1日起 至110年11月22日止 0.9% 自110年6月1日起 至110年11月22日止 0.09%  自110年11月23日起 至清償日止 1.9% 自110年11月23日起 至110年11月30日止 0.19%    自110年12月1日起 至清償日止 0.38% 
25,186元 自110年6月1日起 至110年11月22日止 0.9% 自110年7月1日起 至110年11月22日止 0.09%  自110年11月23日起 至清償日止 1.9% 自110年11月23日起 至110年12月31日止 0.19%    自111年1月1日起 至清償日止 0.38%